【裁判字號】    89,訴,787
【裁判日期】    891003
【裁判案由】    偽造文書
【裁判全文】
臺灣彰化地方法院刑事判決                          八十九年度訴字第七八七號
    公  訴  人  臺灣彰化地方法院檢察署檢察官
    被      告  甲○○
右列被告因偽造文書案件，經檢察官提起公訴（八十九年度偵字第二六０七號），本
院判決如左：
        主  文
甲○○行使偽造私文書，足以生損害於公眾及他人，處有期徒刑貳月。
內政部警政署國道公路警察局舉發違反道路交通管理事件通知單（公警局交字第Ｚ0
0000000號）上「收受通知聯者簽章」欄內偽造之「高松偉」署押均沒收。
        事  實
一、甲○○因毒品危害防制條例案件於民國八十八年十月三十日為臺灣板橋地方法院
    檢察署通緝中，其於八十九年三月二十三日上午六時十分許，駕駛車牌號碼Ｘ八
    —四二五號自用小客車，北上行經國道一號高速公路員林收費站，經警攔車未停
    ，加速逃逸，警方追至二一二公里處攔獲，因無照駕駛及不服稽查取締為警製單
    舉發，甲○○為免被警方緝獲，竟在警員填發之內政部警政署國道公路警察局舉
    發違反道路交通管理事件通知單（公警局交字第Ｚ00000000號）上「收
    受通知聯者簽章」欄內偽簽「高松偉」之姓名，並持之交付於值勤警員，表示已
    收到該通知單，足生損害於高松偉及道路交通管理之正確性，嗣因警方於同車友
    人楊裕義腳底部襪內查獲海洛因，故將甲○○及楊義裕帶回警局製作筆錄，甲○
    ○於押解途中犯罪未發覺前，即向員警自首坦承真實姓名而接受裁判。
二、案經內政部警政署國道公路警察局第三警察隊報請台灣彰化地方法院檢察署檢察
    官偵查起訴。
        理  由
一、訊據被告甲○○對於右揭犯行坦承不諱，並有上開內政部警政署國道公路警察局
    舉發違反道路交通管理事件通知單（公警局交字第Ｚ00000000號）一件
    四聯附卷足資佐證，是以被告自白與事實相符，本件事證已臻明確，被告犯行堪
    予認定。
二、按行車違規者在違反道路交通管理事件通知單之「收受通知聯者」欄內簽署其姓
    名，即係表示已收到該通知單之意思，即屬刑法第二百十條所規定之私文書。被
    告於該欄內偽造「高松偉」之姓名，復交回警員依法處理，顯然於該文書之內容
    有所主張，應構成刑法第二百十六條、第二百十條之行使偽造私文書罪（最高法
    院二十六年滬上字第二三號判例意旨參照）。核被告所為，係犯刑法第二百十六
    條、第二百十條之行使偽造私文書罪。被告偽造署押之行為，為偽造私文書行為
    之部分行為；另其偽造私文書後持以行使，偽造之低度行為，應為高度之行使行
    為所吸收，均不另論罪。又被告於本件犯罪未發覺前，即向內政部警政署國道公
    路警察局第三警察隊員警自首而接受裁判，此有警訊筆錄在卷可稽，爰依刑法第
    六十二條前段之規定減輕其刑。審酌被告之素行、犯罪之動機、手段、目的、所
    生危害及犯後之態度等一切情狀，量處如主文所示之刑，以示懲儆。內政部警政
    署國道公路警察局舉發違反道路交通管理事件通知單上（公警局交字第Ｚ000
    00000號）「收受通知聯者簽章」欄內偽造之「高松偉」署押，則不論屬於
    犯人與否，應依刑法第二百十九條規定，宣告沒收。
據上論斷，應依刑事訴訟法第二百九十九條第一項前段，刑法第二百十六條、第二百
十條、第六十二條前段、第二百十九條，判決如主文。
中      華      民      國    八十九    年      十      月      三      日
                                臺灣彰化地方法院刑事第二庭
                      法      官  石  馨  文
右正本證明與原本無異。
如不服本判決，應於判決送達後十日內向本院提出上訴狀( 須附繕本 )。
                                    法院書記官  王  振  州
中      華      民      國    八十九    年      十      月      七      日
刑法第二百十六條
行使第二百十條至第二百十五條之文書者，依偽造、變造文書或登載不實事項或使登
載不實事項之規定處斷。
刑法第二百十條
偽造、變造私文書，足以生損害於公眾或他人者，處五年以下有期徒刑。


司法院資訊處製作；財團法人民間司法改革基金會備份。
